

EDWARD ALMEDO

CONTACT



+33 770 04 31 83



almedoedward@gmail.com



<u>github.com/edwardrico</u>



linkedin.com/in/edwardalmedo-238a88275/



3B rue Sébastienne Guyot 44300 Nantes



🛓 🗐 Permis B – motorisé

LANGUES

Espagnol

langue maternelle

Français

bilingue C1

Anglais

Al

COMPÉTENCES

JavaScript
Python - Django

• React

PHP

HTML

Laravel

• CSS

Visual Studio

Node.js

code

MySQL

Pycharm

TypeORM

• GitHub

CENTRES D'INTÉRÊTS

Baseball

Basketball

Cuisine

Boxe

DÉVELOPPEUR FULL STACK

En recherche d'alternance à partir d'octobre 2023

Durée: 1 an - rythme: 4 jours entreprise / 1 jour école

Fort de plus de 10 ans d'expérience en tant que Chef de Cuisine, j'ai choisi de me lancer dans le développement web avec un objectif clair: retrouver cette alchimie unique de créativité, d'organisation méticuleuse et de travail d'équipe qui a toujours animé ma passion pour la cuisine. Je suis déterminé à appliquer cette même fougue dans la conception d'expériences digitales innovantes et savoureuses, en mariant l'art culinaire à l'art du code

FORMATIONS

Janvier 2023 - Présent **Ada Tech School**

1ère école d'informatique inclusive à la pédagogie alternative (méthode Montessori, projets de groupe)

Concepteur Développeur d'applications

Titre RNCP niveau 6 (Bac +3)

Nantes, France

2004-2006

Institute Nuevas Profeciones

Administration des affaires

Caracas, Venezuela

2002

Institute Nuevas Profeciones

Baccalauréat Sciences

Caracas, Venezuela

PROJETS ÉCOLE

• Travel time: visualisation de données via l'API de la TAN (horaires & lignes de transport public) - Application web (HTML, CSS, JavaScript, GitHub) Equipe: 3 pers / 2 semaines

• Extension navigateur: extension Chrome permettant de mettre en avant les noms des politiciens français (JSON, HTML, CSS, JavaScript, GitHub) Equipe: 3 pers / 4 jours

• Let's talk Tech; Project réseau social PHP interactif (PHP, MySQL, CSS, GitHub) Equipe: 3 pers / 2 semaines

• Meublea: Site e-commerce de vente de meubles - développement complet du front-end et du back-end

MVP - Méthode AGILE

(React, Figma, Nest; js, TypeORM, MySQL, GitHub, Trello)

Equipe: 8 pers / 2 semaines

• Gega Corp: plateforme de microblogging avec des posts, images, textes, descriptions et logins & utilisation d'API

MVP - Méthode AGILE

(PHP, Laravel, MySQL, TypeORM, CSS, GitHub, Trello)

Equipe: 4 pers / 2 semaines

EXPÉRIENCES PROFESSIONNELLES

Chef de cuisine - 2012-2022

Le coup d'canon, Nantes

Commis de cuisine - 2010-2011

Mirlo blanco, Tenerife - Esp